【裁判字號】    92,交聲,503
【裁判日期】    920424
【裁判案由】    違反道路交通管理處罰條例聲明異議
【裁判全文】
臺灣臺北地方法院交通事件裁定                    九十二年度交聲字第五三號
    原處分機關  臺北市交通事件裁決所
    異  議  人
    即受處分人  甲○○
右列受處分人因違反道路交通管理處罰條例案件，對於臺北市交通事件裁決所九十二
年四月十五日所為之處分（原處分案號：北市裁三字第車裁二二－Ａ0000000
0號、北市裁三字第裁二二－Ａ00000000號），聲明異議，本院裁定如左：
    主  文
異議均駁回。
    理  由
一、按汽車，係指在道路上不依軌道或電力架線而以原動機行駛之車輛（包括機器腳
    踏車），道路交通安全規則第二條第一項第一款定有明文。又汽車在人行道，不
    得臨時停車；所謂「人行道」，係指為專供行人通行之騎樓、走廊，及劃設供行
    人行走之地面道路，與人行天橋及人行地下道；再汽車駕駛人停車時，在禁止臨
    時停車處所停車者，處新臺幣六百元以上一千二百元以下罰鍰，道路交通安全規
    則第一百十一條第一款、道路交通管理處罰條例第三條第三款、第五十六條第一
    項第一款分別定有明文。
三、查本件異議人即受處分人甲○○，先後於民國九十二年二月十九日二十時十六分
    許、同年月二十日二十時三十九分許，將車牌號碼ＢＡＪ－○七三號重型機車停
    放在臺北市○○區○○街三十巷人行道上，經臺北市政府警察局交通警察大隊警
    員拍攝照片逕行舉發，嗣經臺北市交通事件裁決所分別裁處罰鍰新臺幣六百元之
    事實，有臺北市政府警察局Ａ00000000號、Ａ00000000號舉發
    違反道路交通管理事件通知單、臺北市交通事件裁決所北市裁三字第車裁二二－
    Ａ00000000號、北市裁三字第裁二二－Ａ00000000號違反道路
    交通管理事件裁決書各一件及採證舉發照片二幀存卷可憑。異議人固不否認於右
    揭時、地停車之事實，惟辯稱：此區停車位未完整規劃，警員取締時未放置警告
    黃單，導致其連續二日遭處罰，且時間為二十時以後，此區為住宅區，夜行人稀
    少，對於機車退出人行道，甚感不妥云云。惟查，異議人停車之處所確係在人行
    道，此有上開舉發照片可憑，而人行道設置係專供行人通行之用，基於道路交通
    管理之公益目的，自不容私人停車佔用以妨礙行人通行之安全。又警員依法舉發
    違反道路交通管理處罰條例案件，並無警員於舉發前應先製單警告之法規明文，
    是本件舉發警員因異議人不在場，乃拍照採證逕行舉發，於法並無不合，異議人
    辯稱上情，尚無足採信。從而，原處分機關據以援引上開規定，各裁處罰鍰新臺
    幣六百元，核無不當。本件異議為無理由，應予駁回。
中      華      民      國      九十二      年    四    月    二十四    日
                                      臺灣臺北地方法院交通法庭
                                          法  官  張  筱  琪
右正本證明與原本無異。
如不服本裁定，應於送達後五日內，向本院提出抗告狀。
                                          書記官  潘  文  賢
中      華      民      國      九十二      年    四    月   二十五     日


司法院資訊處製作；財團法人民間司法改革基金會備份。
